臺灣臺北地方法院民事裁定
111年度訴字第2715號
原      告  陳萬慧  

上列原告與被告郭惟華間損害賠償等事件，本院裁定如下：
    主  文
原告應於本裁定送達後十日內，補正理由三(一)、三(二)所示事
項，逾期即駁回其訴。
    理  由
一、民事訴訟法第244條第1項、第116條第1項、第119條第1項分
    別規定：「起訴，應以訴狀表明下列各款事項，提出於法院
    為之：一、當事人及法定代理人。二、訴訟標的及其原因事
    實。三、應受判決事項之聲明。」「當事人書狀，除別有規
    定外，應記載下列各款事項：一、當事人姓名及住所或居所
    ；當事人為法人、其他團體或機關者，其名稱及公務所、事
    務所或營業所。二、有法定代理人、訴訟代理人者，其姓名
    、住所或居所，及法定代理人與當事人之關係。三、訴訟事
    件。四、應為之聲明或陳述。五、供證明或釋明用之證據。
    六、附屬文件及其件數。七、法院。八、年、月、日。」「
    書狀及其附屬文件，除提出於法院者外，應按應受送達之他
    造人數，提出繕本或影本。」。所謂「應受判決事項之聲明
    」，即原告請求法院應為如何之判決，法院亦在原告訴之聲
    明範圍內裁判。故原告應於訴狀內表明訴之聲明，其獲勝訴
    判決，該聲明即成為判決主文。例如：給付之訴應表明被告
    所負給付義務之內容及範圍，須明確特定適於強制執行。又
    所謂「訴訟標的」，係指原告為確定私權，以訴之方式，請
    求法院對其主張或否認之法律關係，加以判決者而言。而為
    「訴訟標的」之法律關係，必有其原因事實，原告於訴訟應
    表明訴訟標的及與之結合之原因事實，否則其起訴即不合程
    式。另民事訴訟法第116條第4項規定：「當事人書狀之格式
    及其記載方法，由司法院定之。」而司法院所定民事訴訟書
    狀規則第2條規定：「民事事件當事人向法院有所陳述，除
    法律另有規定或依法得用言詞外，應使用司法狀紙。」第3
    條規定：「司法狀紙大小規格，應為A4尺寸（寬21公分、高
    29.7公分），並應依格式一或格式二製作（附格式一、二及
    範例），以中文直式橫書書寫。」第4條規定：「當事人未
    使用司法狀紙或未依格式記載者，法院得拒絕其書狀之提出
    。」
二、次按書狀不合程式或有其他欠缺者，審判長應定期間命其補
    正；原告之訴，起訴不合程式或不備其他要件者，法院應以
    裁定駁回之。但其情形可以補正者，審判長應定期間先命補
    正，同法第121條第1項、第249條第1項第6款亦有明文。
三、查原告前於111年2月10日以不符司法狀紙之方式具狀表示欲
    請求被告郭惟華賠償等語，未具體表明應受判決事項之聲明
    （本院卷第9至21頁)，亦未依上揭規定提出起訴狀繕本或影
    本，本院以111年3月22日111年度補字第413號裁定命原告補
    正訴訟標的、應受判決事項之聲明（本院卷第27頁)，嗣原
    告於111年4月20日表示其欲請求被告賠償100萬元等語，另
    有本院111年5月2日、111年5月3日公務電話紀錄可參（本院
    卷第59頁)，但原告相關文件提及賠償之法律依據即訴訟標
    的（請求權基礎）仍有不明（本院卷第9至22、31至44、51
    至58頁)，應受判決事項之聲明亦未以書狀為明確主張，堪
    認原告起訴程式不符法律規定，起訴並不合法。依上揭說明
    ，因相關欠缺部分可以補正，茲命原告於收受本裁定送達後
    十日內，補正下列事項，逾期未補正（一）及（二）部分，
    即駁回其起訴：
(一)原告應依民事訴訟書狀規則所定司法狀紙格式，補正起訴狀
    1件，並提供影本或繕本1件。
(二)原告應在此次補正之起訴狀中，寫出「訴之聲明」（即應受
    判決事項之聲明，請參考附件之格式及範例）。並應同時說
    明訴訟標的之法律關係（即實體法上請求權基礎、原告請求
    所依據之法律規定、條文）及其原因事實。（例如，原告要
    請求被告賠償，應表明法律依據為民法第幾條或引用該法條
    內容，使被告能回答有無法律義務，使法院能進行審理）
(三)原告有舉證責任之事項，應提出供證明或釋明用之證據，且
    檢附相關證據影本，以免受訴訟不利益。
四、依民事訴訟法第121條第1項、第249條第1項第6款但書，裁
    定如主文。
中　　華　　民　　國　　111 　年　　6 　　月　　6 　　日
                  民事第二庭    法　官　林修平
以上正本係照原本作成。
本裁定不得抗告。　　　　　　　　　　　
中　　華　　民　　國　　111 　年　　6 　　月　　6 　　日
                                書記官  宇美璇
                                
附件，民事訴訟書狀規則第3條之格式一、二及範例